【裁判字號】    98,親,44
【裁判日期】    980430
【裁判案由】    確認親子關係存在
【裁判全文】
臺灣桃園地方法院民事判決                98年度親字第44號
原      告  乙○○
                        樓之1.
被      告  丙○○
法定代理人  甲○
上列當事人間請求確認親子關係存在事件，本院於民國98年4 月
21日言詞辯論終結，本院判決如下：
    主      文
確認原告乙○○（民國五十八年八月八日生）與被告丙○○（民
國三十三年八月六日生）間之親子關係存在。
訴訟費用由被告負擔。
    事實及理由
一、原告起訴主張：原告為原告之母即被告法定代理人甲○（被
    告於民國95年4 月8 日經法院宣告禁治產，由甲○監護）自
    被告受胎所生，惟於58年8 月8 日原告出生時，原告之母甲
    ○與被告尚無夫妻關係，致原告多年未申報戶籍，直至64年
    7 月12日為了就學始申辦出生登記，但登記「父不詳」。原
    告之母甲○與被告已於67年8 月10日結婚，依民法第1064條
    之規定，原告應經準正而視為婚生子女，惟被告現為禁治產
    人，無法依戶籍法辦理原告為婚生女之戶籍登記，為此提起
    本件訴訟等語。並聲明：確認原告與被告間之親子關係存在
    。
二、被告則稱：原告確為原告之母甲○與被告所生之女，同意原
    告之請求等語。
三、按民事訴訟法第247 條所謂即受確認判決之法律上利益，係
    指因法律關係之存否不明確，致原告在私法上之地位有受侵
    害之危險，而此項危險得以對於被告之確認判決除去之者而
    言，故確認法律關係成立或不成立之訴，苟具備前開要件，
    即得謂有即受確認判決之法律上利益（最高法院42年度台上
    字第1031號判例參照）。茲原告與被告間之親子關係是否存
    在，為定兩造間有無扶養、繼承等法律關係之基礎，而被告
    現為禁治產人，無法辦理戶籍登記，致原告之婚生子女地位
    有受侵害之危險，而該危險得以確定判決除去，故原告提起
    本件確認訴訟，於法有據。
四、本件原告主張原告之母甲○於58年8 月8 日產下原告，嗣於
    於67年8 月10日與被告結婚，被告於95年4 月8 日經法院宣
    告禁治產，由甲○監護等事實，業經其提出兩造及原告之母
    甲○之戶籍謄本等件為證，堪信為真實。查原告與被告間確
    有自然血緣之親子關係，有敏盛綜合醫院98年4 月20日敏醫
    字第0980000777號函檢送之血緣鑑定報告書1 件為證，該鑑
    定報告書內容略以：「本系統所檢驗之STR 點位皆無法排除
    丙○○與乙○○之親子血緣關係，其綜合親子關係指數為32
    128.0481，親子關係概率值為99.996888 ％」等語，是原告
    主張被告確為其生父乙節，足堪採信。
五、按非婚生子女，其生父與生母結婚者，視為婚生子女，民法
    第1064條定有明文。本件被告確為原告之生父，且於67年8
    月10日與原告之生母甲○結婚，則依前揭規定，原告應視為
    被告與甲○之婚生女，從而，原告訴請確認其與被告間之親
    子關係存在，於法即無不合，應與准許。
六、據上論結，本件原告之訴為有理由，依民事訴訟法第78條，
    判決如主文。
中    華    民    國    98    年    4     月    30    日
                  家事法庭法  官  劉佩宜
以上正本係照原本作成
如對本判決上訴，須於判決送達後20日內向本院提出上訴狀
中    華    民    國    98    年    4     月    30    日
                          書記官  陳月桂


司法院資訊處製作；財團法人民間司法改革基金會備份。
